【裁判字號】    99,上易,137
【裁判日期】    990301
【裁判案由】    竊盜
【裁判全文】
臺灣高等法院臺南分院刑事判決         99年度上易字第137號
上  訴  人
即  被  告  甲○○
上列上訴人因竊盜案件，不服臺灣台南地方法院九十八年度易字
第一○八九號中華民國九十九年一月七日第一審判決（起訴案號
：臺灣台南地方法院檢察署九十八年度偵字第三九六八號），提
起上訴，本院判決如下：
    主  文
上訴駁回。
    理  由
一、按不服地方法院之第一審判決而上訴者，應向管轄第二審之
    高等法院為之。提起上訴，應以上訴書狀提出於原審法院為
    之。上訴書狀應敘述具體理由。第二審法院認為上訴書狀未
    敘述理由者，應以判決駁回之。刑事訴訟法第三百六十一條
    第一項、第二項、第三百五十條及第三百六十七條前段分別
    定有明文。而所謂不服第一審判決之具體理由，必係依據卷
    內既有訴訟資料或提出新事證，指摘或表明第一審判決有何
    採證認事、用法或量刑等足以影響判決本旨之不當或違法，
    而構成應予撤銷之具體事由，始克當之（例如：依憑證據法
    則具體指出所採證據何以不具證據能力，或依憑卷證資料，
    明確指出所為證據證明力之判斷如何違背經驗、論理法則）
    ；倘僅泛言原判決認定事實錯誤、違背法令、量刑失之過重
    或輕縱，而未依上揭意旨指出具體事由，或形式上雖已指出
    具體事由，然該事由縱使屬實，亦不足以認為原判決有何不
    當或違法者（例如：對不具有調查必要性之證據，法院未依
    聲請調查亦未說明理由，或援用證據不當，但除去該證據仍
    應為同一事實之認定），皆難謂係具體理由，俾與第二審上
    訴制度旨在請求第二審法院撤銷、變更第一審不當或違法之
    判決，以實現個案救濟之立法目的相契合，並節制濫行上訴
    （最高法院97台上892號判決意旨參照）。
二、上訴意旨略以：被告無犯意，亦無犯罪行為。又證人朱信政
    證詞不符一般原則與科學邏輯。被告無原審所指前後供述不
    一情況，實因被告以為之前陳述理由不必再浪費時間重複，
    而僅補充陳述新增供述，且被告所有陳述並無矛盾抵觸，均
    因精神疾病所致，有高雄市立凱旋醫院精神鑑定報告可證。
    被告確有長期心情低落，因情緒困擾，而有衝動克制問題情
    事，因而指摘原判決不當云云。
三、惟查：
  (一)原判決認定被告甲○○有竊盜未遂犯行，係依憑目擊證人即
    警員朱信政於偵查中及原審證述，並有卷附機車車籍資料、
    照片及警員職務報告在卷可佐。即被告亦供承，其確於原判
    決所載時地，徒手打開被害人乙○○所有車號ＭＺ八─三七
    七號重型機車座墊下置物箱之事實。原判決併敘明，被告於
    警詢先辯稱，其有憂鬱症，係要自殘，故意讓警察抓云云。
    嗣於原審又改稱：其係下意識行為云云。惟經原審囑託高雄
    市立凱旋醫院對被告施以精神鑑定結果認為：「根據門診時
    ，與被告會談及行為觀察、被告精神狀況檢查、心理測驗結
    果資料，被告或許有長期低落心情，因情緒困擾而有衝動控
    制問題，但被告並無明顯脫離現實之精神疾病，也不像竊盜
    癖病患。故被告在本案行為時，應無明顯精神喪失或耗弱情
    形，其辨識行為違法能力或依其辨識而行為能力，應無明顯
    欠缺或減低」等語，有該院98年11月25日高市凱醫成字第○
    九八○○○七九五二號函在卷可稽，足認被告非因所謂憂鬱
    症或低落情緒，而下意識犯下本件竊盜，故其所辯，不足採
    信。因認被告所為，係犯刑法第三百二十條第三、一項普通
    竊盜未遂罪。
  (二)復敘明被告有事實欄所載前案執行紀錄，有卷附臺灣高等法
    院被告前案紀錄表可按，其受有期徒刑執行完畢，五年內，
    故意再犯本件有期徒刑以上之罪，為累犯，應依刑法第四十
    七條第一項規定加重其刑。另被告已著手竊盜行為而未遂，
    應依刑法第二十五條第二項規定，減輕其刑，並依法先加後
    減其刑。並審酌被告前已有多項竊盜前科，最近一次竊盜案
    執行完畢時間為九十七年三月三日，且其於九十七年間仍因
    其他二件竊盜，被法院分別判處有期徒刑二月、五月確定，
    該二案接續執行後，於九十七年七月八日停止刑之執行出監
    ，並因另案竊盜案，經原審以九十七年簡上字第四二四號案
    件審理中，有卷附臺灣高等法院被告前案紀錄表及執行指揮
    書可按，被告竟於上開案件仍在審理中或未執行完畢期間，
    再度犯下本案，且犯罪情節與其前幾次竊盜案件相同，均係
    竊取他人機車置物箱內物品，足見被告並未因其所受刑罰而
    知所悔改，實不宜輕縱，復參酌其手段、被害人未受有實質
    損害、智識程度、家庭經濟狀況及被告始終認為自己沒有犯
    罪、不知悔悟犯後態度等一切情狀，對被告量處有期徒刑五
    月，並諭知易科罰金之折算標準。從形式上觀察，原判決並
    無判決違背法令情形存在。
四、被告上訴意旨，指摘原判決認定事實有誤，惟並未依憑卷證
    資料，明確指出原判決所為證據證明力之判斷，如何違背經
    驗法則。被告上訴意旨，徒以原審認定事實有誤為由，既未
    具體指摘或表明原判決，有何認定事實錯誤及違背法令等足
    以影響判決本旨之不當或違法，難謂已具體提出上訴理由。
    依上說明，本件被告上訴，未敘明具體理由，其上訴不合法
    律上程式，應予駁回，並不經言詞辯論為之。
五、依刑事訴訟法第367條前段、第372條，判決如主文。
中    華    民    國    99    年    3     月    1     日
                  刑事第六庭    審判長法  官  董武全
                                      法  官  沈揚仁
                                      法  官  林英志
以上正本證明與原本無異。
不得上訴。
                                      書記官  許美惠
中    華    民    國    99    年    3     月    1     日

司法院資訊處製作；財團法人民間司法改革基金會備份。
